# 公允价值计量投资性房地产部分转自用会计处理问题

提问人：susiel 时间：2022-12-20 16:29:55
求教陈版及各位老师：
集团A的子公司B有一公允价值计量的投资性房地产（增值部分已计入其他综合收益），以前均对外出租，今年母公司A自用了B的部分房产，根据会计视角转换理论，应当在合并层面根据自用部分房产转换日的公允价值调减投资性房地产并确认固定资产。
项目组目前有两个疑问：
1 是去年评估公司按该地区规划后的情况整体评估（这个规划尚未实施，而且规划后地块形状有变化，房产也不是目前的状态），今年也会是这样评，项目组想通过评估公司另出具一个咨询报告专门用来区分出评估报告公允价值自用部分和出租部分的比例，据此划分转换日投资性房地产的自用部分金额和出租部分金额，想请教是否科学？或者其他更好的办法。
2 是解决了 1 的前提下，自用部分对应的其他综合收益是否要进行处理，如处理项目组应当作何分录？（假如自用比例是99.99%，会出现合并报表确认固定资产=投资性房地产公允价值，其他综合收益仍然露着当时的评估增值部分，这里看着有点奇怪）

回答人：chenyiwei
1 、评估公允价值应基于标的资产当前的实际状况，按照尚未实施且有不确定性的规划作为评估基础是不恰当的，因此建议重新谨慎评估。在此基础上才能考虑合理分拆转为自用部分的公允价值。
2 、投资性房地产转自用固定资产并不是资产的处置，因此原有的其他综合收益应保持不动。